# 请教陈版，合并

提问人：zijun0129 时间：2021-05-18 11:02:08
陈版您好，有个问题请教：
公司同事打包处置A&B两个子公司，处置价格为打包价，股权转让合同并没有区分A和B公司的价格。A公司在 2020 年 12 月完成工商变更，但B公司在 2021 年 1 月才完成变更，这种情况下，我理解在 2020 年末应该把A公司剔除合并范围，但A和B的处置对价如何分摊呢？
烦请陈版解惑，谢谢！

回答人：chenyiwei
采用合理方式将交易总价在A、B之间分摊。若不能合理分摊的（这种情况很少见），则可能意味着A、B的处置是一揽子交易。此时在 2020 年末不能单纯将A排除出合并报表范围。